nb: Kunst og underholdning > Hobby og kreativitet > Kunst og håndverk > Hobbyorganisering > Tråd- og garnorganisering: Trådbokser; Trådstativer; Garnposer; Garnboller; Garnorganisering
lt-LT: Menai ir pramogos > Hobiai ir menai > Menai ir amatai > Rankdarbių tvarkymas > Siūlų ir verpalų laikikliai: Siūlų dėžutės; Siūlų dėklai; Verpalų maišeliai; Verpalų dubenys; Verpalų laikikliai
da: Kunst og underholdning > Hobby og håndarbejde > Håndarbejde og hobby > Opbevaring af håndarbejsmaterialer > Kasser og stativer til tråd og garn: Trådkasser; Trådstativer; Garnposer; Garnskåle; Garnopbevaring
hr-HR: Umjetnost i zabava > Hobiji i kreativne umjetnosti > Umjetnost i rukotvorine > Organizacija pribora za rukotvorine > Organizatori konca i pređe: Kutije za konac; Stalci za pređu; Torbe za pređu; Zdjele za pređu; Organizatori pređe
zh-CN: 艺术与娱乐 > 爱好/艺术创作 > 手工艺品 > 手工艺收纳用品 > 线/纱线收纳: 线盒; 线架; 纱袋; 纱线碗; 纱线收纳
tr: Sanat ve Eğlence > Hobiler ve Sanatsal Çalışmalar > Sanatlar ve El İşleri > El İşi Düzenleme > İplik ve Yün Düzenleyiciler: İplik Kutuları; İplik Rafları; Yün İplik Çantaları; Yün İplik Kaseleri; Yün İplik Düzenleyicileri
nl: Kunst en entertainment > Hobby's en creatieve vaardigheden > Handwerk en hobby's > Opbergsets voor handwerk > Opbergsets voor garens: Dozen voor garens; Houders voor garens; Zakken voor garens; Kommen voor garens; Overige opbergsets voor garens
ro-RO: Artă și divertisment > Hobby-uri și artă > Artizanat > Organizare artizanat > Organizatoare pentru fire și ațe: Cutii pentru fire; Suporturi pentru fire; Pungi pentru fire; Boluri pentru fire; Organizatoare pentru fire
es: Arte y ocio > Hobbies y artes creativas > Manualidades > Organización de materiales de manualidades > Organizadores de hilos y ovillos: Cajas de hilo; Estantes para hilo; Bolsas para ovillos; Cuencos para ovillos; Organizadores para ovillos
vi: Nghệ thuật và giải trí > Sở thích và nghệ thuật sáng tạo > Đồ thủ công mỹ nghệ > Tổ chức sản xuất đồ thủ công mỹ nghệ > Hộp đựng dây và chỉ: Hộp đựng chỉ; Giá treo cuộn chỉ; Túi đựng len; Bát đựng len; Khay/ngăn đựng len
hu: Művészet és szórakoztatás > Hobbik és kreatív művészet > Művészet és barkácsolás > Kézműves rendezés > Cérna- és fonalrendezők: Cérnadobozok; Cérnaállványok; Fonaltáskák; Fonaltálak; Fonalrendezők
cs: Umění a zábava > Hobby, hudba a výtvarné umění > Řemesla a koníčky > Hobby organizéry > Organizéry na nitě a příze: Schránky na nitě; Stojany na nitě; Tašky na přízi; Misky na přízi; Organizéry na příze
fi: Taide ja viihde > Harrastukset ja taiteet > Taide ja askartelu > Käsityötarvikkeiden säilytys > Lankojen ja narujen säilytys: Lankalaatikot; Lankatelineet; Lankapussit; Lankakulhot; Lankojen säilytys
en: Arts & Entertainment > Hobbies & Creative Arts > Arts & Crafts > Craft Organization > Thread & Yarn Organizers: Thread Boxes; Thread Racks; Yarn Bags; Yarn Bowls; Yarn Organizers
ru: Искусство и развлечения > Хобби и творчество > Искусство и рукоделие > Организация материалов для рукоделия > Органайзеры для ниток и пряжи: Шкатулки для ниток; Стойки для ниток; Сумки для пряжи; Клубочницы; Органайзеры для пряжи
ko: 아트/엔터테인먼트 > 취미/예술 > 미술/공예 > 공예 정리용품 > 실/털실 정리함: 실 상자; 실 선반; 털실 가방; 털실 그릇; 털실 정리함
pt-BR: Artes e entretenimento > Hobbies e artes > Arte e artesanato > Organizadores para artesanato > Organizadores de linhas e fios: Caixas de linhas; Racks de linhas; Sacos de fios; Porta-novelos; Organizadores de fios
el: Τέχνες & Ψυχαγωγία > Χόμπι & Δημιουργικές Τέχνες > Τέχνες & Χειροτεχνίες > Οργάνωση χειροτεχνίας > Οργανωτές κλωστής & νήματος: Κουτιά νήματος; Ράφια νήματος; Τσάντες για νήματα; Μπολ για νήματα; Οργανωτές νήματος
bg-BG: Изкуства и развлечения > Хобита и творчески изкуства > Изкуства и творчество > Организация на творчески материали > Органайзери за конци и прежди: Кутии за конци; Стелажи за конци; Чанти за прежда; Купички за прежда; Органайзери за прежда
pt-PT: Artes e lazer > Passatempos e artes criativas > Artes e trabalhos manuais > Organização de trabalhos manuais > Organizadores de linhas e fios: Caixas para linhas; Suportes para linhas; Sacos para fios; Tigelas para fios; Organizadores para fios
sl-SI: Kultura in zabava > Hobiji in ustvarjalne umetnosti > Umetnost in ročna dela > Organizacija rokodelskih projektov > Organizatorji za niti in preje: Škatle za niti; Stojala za niti; Vrečke za prejo; Sklede za prejo; Organizatorji za prejo
it: Arte e svago > Hobby e arti creative > Artigianato e hobby > Organizzazione delle attività creative > Organizer per filati: Scatole per filati; Supporti per filati; Borse per filati; Contenitori per filati; Organizer per filati
sv: Konst och underhållning > Hobby och skapande > Hantverk och hobbyer > Hobbyförvaring > Tråd- och garnförvaring: Trådlådor; Trådställ; Garnpåsar; Garnskålar; Garnorörvaringslösningar
th: ศิลปะและความบันเทิง > งานอดิเรกและศิลปะสร้างสรรค์ > ศิลปะและงานฝีมือ > การจัดระเบียบงานฝีมือ > ที่จัดระเบียบไหมและด้าย: กล่องด้าย; ชั้นวางด้าย; กระเป๋าใส่ด้าย; ชามใส่ด้าย; ที่จัดระเบียบด้าย
ja: 芸術・エンターテイメント > 趣味・コレクション > クラフト・アート > クラフト整理用品 > 糸整理用品: スレッドボックス; スレッドラック; 糸袋; ヤーンボウル; 毛糸オーガナイザー
pl: Sztuka i rozrywka > Hobby i sztuki piękne > Sztuka i rękodzieło > Porządek w warsztacie > Organizery do nici i przędzy: Pudełka na nici; Stojaki na nici; Torby na przędzę; Miski na przędzę; Organizery na przędzę
fr: Arts et loisirs > Loisirs et arts créatifs > Loisirs créatifs > Rangements pour loisirs créatifs > Rangements pour fil et laine: Boîtes à fils; Supports à fils; Sacs pour laine; Bols pour laine; Organisateurs de laine
de: Kunst & Unterhaltung > Hobby & Kunst > Kunsthandwerk & Hobby > Aufbewahrung für Kunst- & Bastelmaterial > Aufbewahrung für Fäden & Garne: Fadenkästen; Fadenregale; Garntaschen; Garnschalen; Garn-Organizer
sk-SK: Umenie a zábava > Záľuby a tvorivé dielne > Výtvarná dielňa > Združenie remeselníkov > Organizéry na nite a priadze: Boxy na nite; Stojany na priadze; Tašky na priadzu; Misky na priadzu; Organizéry na priadzu
zh-TW: 藝術/娛樂 > 嗜好和創作藝術 > 藝術品和手工藝品 > 手工藝品材料收納用品 > 線紗收納器具: 線盒; 線架; 紗線袋; 紗線碗; 紗線分類盒